臺灣高等法院刑事判決
111年度上訴字第506號
上  訴  人  
即  被  告  蔡銘則

選任辯護人  陳守煌律師
            賴彥傑律師
上列上訴人因違反毒品危害防制條例等案件，不服臺灣新竹地方
法院110年度訴字第86號，中華民國110年12月15日第一審判決（
起訴案號：臺灣新竹地方檢察署109年度偵字第13463號，及移送
併辦案號：同署110年度偵字第1532號），提起上訴，本院判決
如下：
    主  文
上訴駁回。
    事  實
一、蔡銘則明知海洛因、甲基安非他命分別係毒品危害防制條例
    列管之第一、二級毒品，不得轉讓或販賣，亦明知甲基安非
    他命為藥事法第22條第1項第1款之禁藥，不得轉讓。竟分別
    基於意圖營利販賣第二級毒品甲基安非他命或轉讓禁藥或轉
    讓第一級毒品之犯意，於如附表一編號1-7所示之時間、地
    點，以如附表一編號1-7所示之數量、金額（或無償），販
    賣或轉讓甲基安非他命或海洛因供如附表一編號1-7所示之
    對象。嗣為警於民國109年11月26日持臺灣新竹地方法院核
    發之搜索票對蔡銘則位於新竹縣○○市○○街000巷00號0樓居所
    處執行搜索，當場扣得如附表二所示之物，並經警持臺灣新
    竹地方檢察署檢察官核發之拘票在新竹縣○○市○○路000號之
    中國醫藥學院新竹附設醫院拘提蔡銘則到案，而查悉上情。
    　
二、案經臺中市政府警察局霧峰分局報告臺灣新竹地方檢察署檢
    察官偵查起訴及移送併辦。
    理  由
一、本判決以下所引具傳聞性質之各項供述證據，經本院於審理
    期日調查證據時提示並告以要旨後，未據當事人於言詞辯論
    終結前就證據能力部分有所異議，經審酌該言詞陳述或書面
    陳述作成時之情況，該等證據並無違背法定程序取得或顯不
    可信之情形，以之作為證據均屬適當，依據刑事訴訟法第15
    9條之5規定，自應認為均有證據能力。其餘認定事實所引用
    之非供述證據，並無證據證明係公務員違背法定程序所取得
    ，且就本案待證事項復具有相當關連性，亦無刑事訴訟法第
    159條之4顯有不可信之情況與不得作為證據之情形，復經本
    院於審理期日依法進行證據之調查、辯論，依同法第158條
    之4規定之反面解釋，亦均應有證據能力。
二、認定犯罪事實所憑之證據及理由：
　㈠上開犯罪事實，迭據被告於偵查(偵卷第98至104頁)、原審（
    原審卷一第64、135、240、292頁、卷二第56、124頁）及本
    院審理中(第214頁)，均坦承不諱。經查，被告上開自白供
    述，核與證人陳登樑、張介政、詹靜茹於警詢、偵查中之證
    述大致相符（他卷第4至29頁；偵13463卷一第109至114、11
    6至121、123至125頁；偵1532卷第123至125頁；偵13463卷
    一第127至136、123至125頁；偵1532卷第112至114頁），且
    有中國信託商業銀行股份有限公司函文檢送案外人即被告之
    姊蔡如羚帳戶之存款帳戶（下稱A帳戶）基本資料、自動化
    交易LOG資料-財金交易、歷史交易明細、警製A帳戶之交易
    明細表、中國信託商業銀行股份有限公司函文檢送相關存款
    帳戶開戶人基本資料、案外人邱美齡帳戶開戶人基本資料、
    交易明細、被告（暱稱：王小姐）與證人陳登樑間通訊軟體
    LINE之對話紀錄、現場勘查及監視器畫面翻拍照片、被告之
    手寫帳冊、109年聲搜字第640號搜索票、臺中市政府警察局
    霧峰分局之搜索筆錄、扣押物品目錄表、無應扣押之物證明
    書【執行處所：新竹縣○○市○○街000巷00號0樓】、扣押物品
    收據【執行處所：新竹縣○○市○○街000巷00號0樓】、現場照
    片、被告之手機畫面翻拍照片、被告（暱稱：滋露巧克力）
    與證人張介政間通訊軟體LINE之對話紀錄、被告之勘查採證
    （驗）同意書、委託鑑驗尿液代號與真實姓名對照表、正修
    科技大學超微量研究科技中心尿液檢驗報告、監視器畫面翻
    拍照片、被告（暱稱：滋露巧克力）與證人張介政間通訊軟
    體LINE之對話紀錄、被告與暱稱「KK」之人間通訊軟體LINE
    之對話紀錄、被告與綽號「多多」之人（暱稱：Vitas）間
    通訊軟體LINE之對話紀錄、被告之手機畫面翻拍照片、A帳
    戶存摺及交易明細、扣案物品照片、衛生福利部草屯療養院
    出具之鑑驗書、臺中市政府警察局霧峰分局函文檢送警員潘
    又禎之偵查報告、法務部調查局濫用藥物實驗室鑑定書、警
    員潘又禎出具之職務報告、被告（暱稱：滋露巧克力）與綽
    號「多多」之人（暱稱：Vitas）間通訊軟體LINE之對話紀
    錄、臺中市政府警察局霧峰分局函文檢送警員潘又禎出具之
    職務報告、LINE對話紀錄電子檔等在卷可查（他卷第46至64
    、87、107至114、175至177頁；聲拘卷第25-30頁；偵13463
    卷一第57至67、75至76、84至87、72至73、201頁；偵13463
    卷二第22至28、49至51頁；原審卷一第195至179、201、203
    、215、273、317至322、339至429頁；原審卷二第48-51、5
    9-63頁），及如附表二編號1-5所示之扣案物可佐，足認被
    告之自白供述，確與事證相符。
　㈡按政府對於毒品之查緝嚴格，販賣毒品罪復係重罪，設若無
    利可圖，衡情一般持有毒品者，當不致輕易將所持有之毒品
    交付他人，況市面上毒品價格不貲、物稀價昂、亦無公定之
    價格，是販賣毒品之人，茍無任何利益可圖，實無甘冒風險
    ，在與購毒者並非至親之下，未賺取利益即行轉售之理。被
    告與陳登樑、張介政並非屬至親關係，且毒品取得不易，依
    一般常理，被告斷無可能甘冒重罪之刑罰，而販賣毒品予證
    人，卻毫無獲取價差或利差之可能性。是被告於本案之相關
    販賣毒品行為確有營利之意圖乙節，亦堪認與常情無違。
　㈢綜上證據及理由，本案事證明確，被告犯行明確，自應依法
    論科。
三、論罪科刑之法律適用：
  ㈠被告就附表一編號1行為後，毒品危害防制條例第4條第2項及
    第17條第2項均於109年7月15日修正生效，修正後第4條第2
    項規定，將修正前規定之法定刑予以提高，修正後第17條第
    2項規定，亦限縮修正前該減刑規定之適用範圍，經綜合比
    較後，認修正後之規定並未較有利於被告，自應整體適用修
    正前之規定。行為人轉讓甲基安非他命（未達法定應加重其
    刑之一定數量）予成年男子，同時該當藥事法第83條第1 項
    轉讓禁藥罪及毒品危害防制條例第8條第2項轉讓第二級毒品
    罪之構成要件，應依重法優於輕法之原則，擇較重之轉讓禁
    藥罪論處(最高法院109年第台上大字第1089、第4243號裁定
    意旨參照)。
  ㈡是核被告如附表一編號1所為，係犯修正前毒品危害防制條例
    第4條第2項之販賣第二級毒品罪；如附表一編號2、3，共2
    次所為，係犯毒品危害防制條例第4條第2項之販賣第二級毒
    品罪；如附表一編號4、5、6，共3次所為，係犯藥事法第83
    條第1項之轉讓禁藥罪；如附表一編號7所為，係犯毒品危害
    防制條例第8條第1項之轉讓第一級毒品罪。被告各次販賣或
    轉讓前持有海洛因或甲基安非他命之低度行為，均為各次販
    賣或轉讓海洛因或甲基安非他命之高度行為所吸收，均不另
    論罪。被告所犯販賣第二級毒品罪（共3罪）、轉讓禁藥罪
    （共3罪）、轉讓第一級毒品罪（共1罪），共7罪，犯意各
    別，行為互殊，犯罪時間、地點亦均不同，係數行為，應予
    分論併罰。
　㈢臺灣新竹地方檢察署以110年度偵字第1532號移送併辦意旨書
    併案審理部分，與本案起訴為同一事實，屬同一案件，自為
    本院審理範圍，併予敘明。
  ㈣刑之加重及減輕
　1.被告前①因違反毒品危害防制條例案件，經臺灣桃園地方法
    院（下稱桃園地院）以97年度審訴字第3203號、98年度審訴
    字第657號判處應執行有期徒刑1年6月；②因違反毒品危害防
    制條例案件，經桃園地院以97年度審訴字第3580號判處有期
    徒刑7月；③因違反毒品危害防制條例案件，經桃園地院以98
    年度審訴字第113號判處有期徒刑7月；④因違反槍砲彈藥刀
    械管制條例案件，經桃園地院以98年度訴緝字第118號判處
    有期徒刑3年6月；⑤因違反毒品危害防制條例案件，經桃園
    地院以98年度審訴字第617號判處應執行有期徒刑8月；⑥因
    違反毒品危害防制條例案件，經桃園地院以98年度審訴緝字
    第136號判處應執行有期徒刑9月；⑦因違反毒品危害防制條
    例案件，經桃園地院以98年度審訴字第2333號判處應執行有
    期徒刑8月；⑧因違反毒品危害防制條例案件，經桃園地院以
    98年度審訴字第440號判處應執行有期徒刑8月；⑨因偽造文
    書等案件，經本院以99年度審訴字第545號判處有期徒刑4月
    。上開①至⑥案件，經桃園地院以100年度聲字第2130號裁定
    應執行有期徒刑6年6月（下稱甲案件）；上開⑦至⑨案件，經
    臺灣新竹地方法院以100年度聲字第593號裁定應執行有期徒
    刑1年6月（下稱乙案件）。前揭甲、乙案件接續執行，並於
    104年9月9日縮短刑期假釋、付保護管束，迄至106年9月6日
    假釋期滿未經撤銷，視為執行完畢等情，有本院被告前案紀
    錄表附卷可稽。本案係前受有期徒刑之執行完畢後，於5年
    以內故意再犯有期徒刑以上之各罪，皆為累犯。惟被告構成
    累犯之前案係施用毒品、違反槍砲彈藥管制條例、行使偽造
    文書等案件，考量與本案所犯之販賣第二級毒品、轉讓禁藥
    或轉讓第一級毒品等罪名、犯罪類型與前案均不相同，且本
    件係被告為自己利益上訴之案件，爰不加重其刑。
　2.行為人轉讓同屬禁藥之第二級毒品甲基安非他命（未達法定
    應加重其刑之一定數量）予成年人（非孕婦），依重法優於
    輕法之原則，擇較重之藥事法第83條第1項轉讓禁藥罪論處
    ，如行為人於偵查及歷次審判中均自白，仍應適用毒品危害
    防制條例第17條第2項規定減輕其刑（最高法院刑事大法庭1
    09年度台上大字第4243號裁定意旨參照）。準此，被告於偵
    查(偵13463卷一第98至104頁；偵13463卷二第12至13、56至
    60頁）及審理時，既均自白如附表一所示販賣第二級毒品、
    轉讓禁藥、轉讓第一級毒品之犯行，自均應依毒品危害防制
    條例第17條第2項規定減輕其刑。
四、沒收部分：
  ㈠扣案如附表二編號1-5所示之物，被告於原審審理時亦供稱與
    本案有關（原審卷二第127頁），足認為係被告犯本案犯罪
    所用之物，不問屬於被告與否，均應依毒品危害防制條例第
    19條第1項規定，諭知沒收。
  ㈡未扣案如附表一編號1-3合計共1萬5,000元，為被告本案犯罪
    所得（如附表一編號1實際所得為5,000元、附表一編號2為2
    ,000元、附表一編號3為8,000元，合計共1萬5,000元），且
    於犯罪既遂時經被告取得事實上支配權，而為屬於被告之物
    ，亦應依刑法第38條之1第1項、第3項規定宣告沒收，於全
    部或一部不能沒收或不宜執行沒收時，追徵其價額。
  ㈢扣案如附表二編號6-7所示之物，業經被告於偵查中自陳係供
    其施用所使用等語（偵1532卷第57頁），更於原審審理中供
    稱如附表二編號6所示之海洛因2包，係員警搜索前幾天所購
    買等語（原審卷二第124頁）。則扣案如附表二編號6-7所示
    之物，既無積極證據足以認定上開物品為被告本案案發前所
    持有，且被告又另涉施用第一級毒品及第二級毒品，故難認
    與被告本案犯行有關。另扣案如附表二編號8-15所示之物，
    亦無證據證明與本案具有直接關連，爰均不另予宣告沒收。
    　　　　
五、駁回被告上訴之理由：　　
　㈠被告及其辯護人上訴意旨略以：被告均自白所有犯行，就附
    表一各項罪，配合調查程序，並且主動供出毒品上游。就決
    附表一編號1 至3 的販賣行為，僅止於毒友間為求互通有無
    的互相轉讓，當時時空背景正逢疫情期間，被告經濟壓力大
    ，觸發憂鬱症的病史，加上有腦傷的情況，心智較為不堅定
    ，在陳登樑、張介政主動要求下，才涉及前面有償轉讓行為
    ，不過雙方間的販賣次數還有數量、金額尚非甚鉅，跟多次
    大量出售二級毒品賺取鉅額價差的專業販賣者情況不相同，
    如果以情節來論，惡性並非重大。就原判決附表一編號4 至
    7 的轉讓行為，轉讓動機多是為了顧及過往，毒友毒癮發作
    ，急需難耐而為之，這些人均是施用毒品多年之人，雙方轉
    讓數量尚非甚鉅，所造成的危害尚非巨大。被告已戒毒悔改
    、痛改前非之後，為了拒絕毒品誘惑，不想再害人害己，已
    經確實切斷與過往毒友之牽連，不讓彼此受到毒品的綑綁。
    又被告生長環境困難，出生在單親、家暴家庭，無人悉心引
    導，而誤入歧途，本案查獲後，在親友、教友勸戒下，決心
    認罪，並持續悔改，開始照顧家庭及照顧母親的責任，也有
    付出實際的行動，持續進行照顧弱勢的志工服務。有上證九
    至上證十一、上證十三，上訴人兒女、妻子、所屬教會主任
    牧師的書信可徵。足認被告沒有虛耗珍貴之司法資源，被告
    又曾患腦傷，也有憂鬱症病史，判斷力確實較為低下，一時
    失慮涉犯毒品罪嫌，如今已經悔改，付出實際行動，斷絕過
    往跟毒品的牽連，本案確實有情輕法重、資堪憫恕之處，懇
    請鈞院垂憐體恤下情，依刑法第59條之規定，酌量減輕其刑
    ，讓上訴人能夠及時行孝，照顧尚在學的一雙兒女，也繼續
    投身教會的志工服務，用實際行動來彌補過去的錯誤云云。
　㈡惟按刑法第59條之酌量減輕其刑，必於犯罪之情狀，在客觀
    上足以引起一般同情，認為即予宣告法定最低度刑期，猶嫌
    過重者，始有其適用，至於犯罪動機、情節輕微、素行端正
    、家計負擔、犯後態度等情狀，僅可為法定刑內科刑酌定之
    標準，不得據為酌量減輕之理由。經查，被告及其辯護人上
    訴意旨所稱各情，俱屬犯罪動機、情節、家計負擔、個人生
    活條件、犯後態度，以及犯後悛悔改善等情狀，核情均屬於
    刑法第57條所定之量刑事由，並非屬於依當時之犯罪情狀，
    而有何情堪憫恕之處，自依上開說明，僅可為法定刑內科刑
    酌定之標準，不得據為酌量減輕之理由。況且被告轉讓、販
    賣本件毒品供人施用，已造成相當程度之危害，於客觀上難
    認有何犯罪情狀可憫恕之處，自無刑法第59條之適用，是被
    告及其辯護人上訴意旨之主張，自難認有據。
  ㈢原審判決同此認定，以被告所犯事證明確，依法論罪科刑及
    宣告沒收，認事用法均無違誤。本院再以被告之行為人責任
    為基礎，審酌被告本案所涉販賣、轉讓毒品或禁藥之犯罪，
    均係侵害毒品危害防制條例或藥事法所代表之社會法益，助
    長毒品之流通、使他人更受毒品所害之犯罪動機、目的無非
    係基於友人互通間之心態或圖己利之心態而為本案犯罪，與
    一般販賣、轉讓毒品行為人之普遍心態並無差異，除此之外
    尚不足認定有何進一步之主觀目的。犯罪所生危害程度非輕
    。併除考量販賣、轉讓之毒品數量外，被告並無何等進一步
    之違法手段，違反義務程度部分，本案並非不作為或過失之
    犯罪態樣，除違法轉讓外亦無進一步之義務違反行為。犯後
    態度部分，被告於偵查直至本院審理中均坦承犯罪、配合檢
    警偵查，所受刺激部分，亦無從認其被告係受有何等不當之
    外在刺激，是此部分均不為被告不利考量及素行；生活狀況
    、智識程度部分，被告自述學歷為國中畢業之智識程度、目
    前於教會擔任義工、與母及配偶同住、有2名小孩就學中，
    經濟狀況依靠配偶，暨被告生長環境困難，出生在單親、家
    暴家庭，無人悉心引導，而誤入歧途，本案查獲後，在親友
    、教友勸戒下，決心認罪，並持續悔改，開始照顧家庭及照
    顧母親的責任，也有付出實際的行動，持續進行照顧弱勢的
    志工服務，也有上證九至上證十一、上證十三，被告兒女、
    妻子、所屬教會主任牧師的書信可徵等一切情狀，亦堪認原
    審判決就被告所犯各罪，分別量處如原審判決附表一編號1-
    7所示之刑，量刑並無明顯違反罪責相當原則之情事，亦堪
    稱妥適。被告及其辯護人上訴意旨請求再予從輕量刑，亦無
    理由，自應予以駁回。
  ㈣數罪併罰之案件，無庸於每一個案判決時定其應執行刑，如
    待被告所犯數罪全部確定後，於執行時始由檢察官聲請法院
    裁定執行刑，不但能保障被告之聽審權，符合正當法律程序
    ，更可提升刑罰之可預測性，減少不必要之重複裁判，避免
    違反一事不再理原則情事之發生（最高法院110年度台抗大
    字第489號裁定意旨參照），且被告所犯各罪，分別有得易
    服社會勞動與不得易服社會勞動之罪，自仍應尊重被告之意
    願，於判決確定後是否聲請一併定應執行刑為妥，爰不另定
    其執行刑，併此敘明。　
據上論斷，應依刑事訴訟法第368條，判決如主文。
本案經檢察官廖啟村提起公訴及移送併辦，檢察官曾俊哲到庭執
行職務。
中　　華　　民　　國　　111 　年　　3 　　月　　31　　日
                  刑事第十九庭  審判長法　官  曾淑華
                                      法　官  李殷君
                                      法　官  陳文貴
以上正本證明與原本無異。
如不服本判決，應於收受送達後20日內向本院提出上訴書狀，其
未敘述上訴之理由者並得於提起上訴後20日內向本院補提理由書
（均須按他造當事人之人數附繕本）「切勿逕送上級法院」。
                                      書記官  俞妙樺
中　　華　　民　　國　　111 　年　　3 　　月　　31　　日
附表一：
編號 販賣或轉讓對象 販賣或轉讓時間 販賣或轉讓地點 聯絡方式 販賣或轉讓毒品種類、數量、金額(新臺幣) 主文 1 陳登樑 109年6月3日 被告之新竹縣○○市○○街000巷00號0樓居所處。 陳登樑以持用之0000000000號行動電話與蔡銘則持用之0000000000號行動電話，利用通訊軟體LINE與蔡銘則暱稱「王小姐」聯絡後，再由蔡銘則親自出面交易。 販賣甲基安非他命1包，8公克、約定價格為9,750元，惟陳登樑僅於109年6月16日匯入5,000元至A帳戶，餘4,750元迄今未付。 蔡銘則販賣第二級毒品，累犯，處有期徒刑參年玖月。 2 張介政（綽號狗子） 109年10月5日23時許 張介政位於苗栗縣○○市○○街00號居所處。 張介政以持用之0000000000號行動電話與蔡銘則持用之門號不詳、序號為000000000000000號行動電話，利用通訊軟體LINE與蔡銘則暱稱「滋露巧克力」聯絡後，再由蔡銘則親自出面交易。 販賣甲基安非他命1包、1公克、販賣所得2,000元。 蔡銘則販賣第二級毒品，累犯，處有期徒刑伍年貳月。 3 張介政（綽號狗子） 109年11月10日23時許 新竹縣○○市○○路000號之中國醫藥學院新竹附設醫院000病房內。 蔡銘則以持用之門號不詳、序號為000000000000000號行動電話，利用通訊軟體LINE，以暱稱「滋露巧克力」與張介政持用之0000000000號行動電話，利用LINE通訊軟體傳送住院照片予張介政，表示其在上開醫院病房住院後，張介政藉探病機會，由蔡銘則親自出面交易。 甲基安非他命1包，4公克、販賣所得8,000元。 蔡銘則販賣第二級毒品，累犯，處有期徒刑伍年參月。 4 綽號「多多」真實姓名年籍不詳成年女子 109年10月底 被告之新竹縣○○市○○街000巷00號0樓居所處。 蔡銘則以持用門號不詳、序號為000000000000000號行動電話，利用通訊軟體LINE，以暱稱「滋露巧克力」與「多多」即暱稱「Vitas」之人聯繫後，直接無償提供予「多多」。 甲基安非他命1 包，含袋重半兩（17.5公克，純質淨重不詳）。 蔡銘則犯轉讓禁藥罪，累犯，處有期徒刑肆月。 5 綽號「多多」真實姓名年籍不詳成年女子 109年11月間 被告之新竹縣○○市○○街000巷00號0樓居所處。 蔡銘則以持用門號不詳、序號為000000000000000號行動電話，利用通訊軟體LINE，以暱稱「滋露巧克力」與「多多」即暱稱「Vitas」之人聯繫後，直接無償提供予「多多」。 甲基安非他命1 包，1公克。 蔡銘則犯轉讓禁藥罪，累犯，處有期徒刑參月。 6 綽號「小龍」真實姓名年籍不詳成年男子 109年11月10日 新竹縣○○市○○路000號之中國醫藥學院新竹附設醫院000病房內。 蔡銘則以持用門號0000000000號行動電話，利用通訊軟體LINE、以暱稱「Ken」與「小龍」即暱稱「龍小奇」之人聯絡後，直接無償提供予「小龍」。 甲基安非他命1 包，2公克重。 蔡銘則犯轉讓禁藥罪，累犯，處有期徒刑參月。 7 綽號「百風」真實姓名年籍不詳成年男子 109年10月間 被告之新竹縣○○市○○街000巷00號0樓居所處。 不詳方式 海洛因1包、0.45公克。 蔡銘則轉讓第一級毒品，累犯，處有期徒刑柒月。 


附表二(即扣案物)：
編號 名稱及數量 備註 1 電子產品（磅秤1台） 沒收 2 夾鏈袋1包 沒收 3 電子產品（SAMSUNG手機1支）、門號0000000000號 沒收 4 電子產品（SAMSUNG手機1支）、門號0000000000號 沒收 5 電子產品（SAMSUNG手機1支）、門號不詳、序號000000000000000號 沒收 6 第一級毒品海洛因2包（驗餘淨重共1.49公克）  7 第二級毒品甲基安非他命2包（驗餘淨重共0.3266公克）  8 毒品器具（安非他命吸食器1組）  9 毒品器具（玻璃球1個）  10 毒品器具（藥鏟1支）  11 便條紙2張  12 電子產品（APPLE平板電腦1台）  13 電子產品（SAMSUNG手機1支）、門號不詳、序號000000000000000號  14 電子產品（HUAWEI手機1支）、門號0000000000號  15 電子產品（SAMSUNG手機1支）、門號不詳、序號000000000000000號  

附錄本判決論罪法條：
修正前毒品危害防制條例第4條第2項
製造、運輸、販賣第二級毒品者，處無期徒刑或7年以上有期徒
刑，得併科新臺幣1千萬元以下罰金。

現行毒品危害防制條例第4條第2項
製造、運輸、販賣第二級毒品者，處無期徒刑或10年以上有期徒
刑，得併科新臺幣1千5百萬元以下罰金。

毒品危害防制條例第8條第1項
轉讓第一級毒品者，處1年以上7年以下有期徒刑，得併科新臺幣
1百萬元以下罰金。

藥事法第83條第1項
明知為偽藥或禁藥，而販賣、供應、調劑、運送、寄藏、牙保、
轉讓或意圖販賣而陳列者，處7年以下有期徒刑，得併科新臺幣5
千萬元以下罰金。